【裁判字號】    92,訴,1541
【裁判日期】    920709
【裁判案由】    毒品危害防制條例
【裁判全文】
臺灣高雄地方法院刑事判決                        九十二年度訴字第一五四一號
    公  訴  人  臺灣高雄地方法院檢察署檢察官
    被      告  甲○
右列被告因毒品危害防制條例案件，經檢察官提起公訴（九十二年度毒偵字第二八七
四號），本院判決如左：
    主  文
甲○連續施用第一級毒品，處有期徒刑柒月。
    事  實
一、甲○前於民國八十八年間因施用毒品案件，經臺灣高雄地方法院檢察署檢察官聲
    請本院於八十九年二月二十一日以八十九年毒聲字第一二二七號裁定送勒戒處所
    觀察、勒戒後，認有繼續施用毒品之傾向，再經檢察官聲請本院於八十九年二月
    二十九日以八十九年毒聲字第一七七九號裁定令入戒治處所施以強制戒治，於強
    制戒治期滿後，經檢察官於九十年三月二十六日以九十年度戒毒偵字第三九三號
    為不起訴處分確定（一犯），復於九十一年五月間，又因施用第一級毒品案件，
    經本院於九十一年六月三日以九十一年毒聲字第三○一四號裁定令入戒治所施以
    強制戒治，檢察官並就當次犯行提起公訴，經臺灣高等法院高雄分院於九十一年
    九月二十五日以九十一年上訴字第一五八一號刑事判決就其所犯施用第一級毒品
    犯行，判處有期徒刑九月確定（二犯）。詎其於二犯施用毒品犯行經前揭判決科
    處徒刑確定後，猶仍不知戒絕毒品，明知海洛因業經公告列為毒品危害防制條例
    第二條第二項第一款所定之第一級毒品，不得非法持有、施用，竟又基於施用第
    一級毒品海洛因之概括犯意，自九十二年二月二十五日起至九十二年三月二十五
    日止，連續在其高雄縣鳳山市○○街四十六號七樓住處，以吸食摻有海洛因粉未
    之香煙之方式，施用第一級毒品海洛因多次。嗣於九十二年二月二十五日在臺灣
    高雄地方法院檢察署觀護人室採尿送驗呈嗎啡陽性反應而查獲上情。
二、案經臺灣高雄地方法院檢察署檢察官自動檢舉偵查起訴。
    理  由
一、右揭犯罪事實，業據被告甲○於偵訊及本院審理時坦承不諱，被告於九十二年二
    月二十五日經觀護人採取其尿液，經送檢驗結果，呈嗎啡陽性反應，台灣檢驗科
    技股份有限公司九十二年四月二十二日編號ＫＺ000000000000號濫
    用藥物尿液檢驗報告一紙在卷可稽，被告上開自白與事實相符，自可採為認定事
    實之依據，被告施用第一級毒品犯行，洵堪認定。再查，被告前於八十八年間因
    施用毒品案件，經檢察官聲請本院於八十九年二月二十一日以八十九年毒聲字第
    一二二七號裁定送勒戒處所觀察、勒戒後，認有繼續施用毒品之傾向，再經檢察
    官聲請本院於八十九年二月二十九日以八十九年毒聲字第一七七九號裁定令入戒
    治處所施以強制戒治，於強制戒治期滿後，經檢察官於九十年三月二十六日以九
    十年度戒毒偵字第三九三號為不起訴處分確定（一犯），復於九十一年五月間，
    又因施用第一級毒品案件，經本院於九十一年六月三日以九十一年毒聲字第三○
    一四號裁定令入戒治所施以強制戒治，檢察官並就當次犯行提起公訴，經臺灣高
    等法院高雄分院於九十一年九月二十五日以九十一年上訴字第一五八一號刑事判
    決就其所犯施用第一級毒品犯行，判處有期徒刑九月確定（二犯）等事實，有該
    不起訴處分書及本院被告院內索引卡紀錄表、臺灣高等法院被告全國前案紀錄表
    、臺灣高雄地方法院檢察署刑案資料查註紀錄表各一份在卷可稽，被告於觀察勒
    戒後，認有繼續施用傾向，再經本院裁定令入戒治處所強制戒治期滿，經檢察官
    為不起訴處分後，五年內三犯施用第一級毒品犯行，事證明確，應依法予以論罪
    科刑。
二、查海洛因、安非他命分別係毒品危害防制條例第二條第二項第一款、第二款所稱
    之第一、二級毒品，均不得持有、施用。次按犯毒品危害防制條例第十條施用第
    一、二級毒品罪者，依同條例第二十條第一項、第二項後段、第二十三條第一項
    、第二項前段規定，檢察官應先將被告送勒戒處所觀察、勒戒，經觀察、勒戒後
    ，認有繼續施用毒品傾向者，應由檢察官聲請法院裁定令入戒治處所施以強制戒
    治，強制戒治期滿或交付保護管束期滿，始得由檢察官為不起訴處分。而依上開
    規定為不起訴處分後，五年內再犯同條例第十條施用第一、二級毒品罪者，除由
    檢察官聲請法院裁定先令入戒治處所施以強制戒治外，刑責部分仍應依通常刑事
    訴訟程序追訴處罰，此觀同條例第二十三條第二項規定自明。本件被告前既已因
    施用毒品案件，經本院送勒戒處所觀察、勒戒後，認有繼續施用毒品傾向，再裁
    定令入戒治處所施以強制戒治，於強制戒治期滿後，經檢察官不起訴處分確定在
    案，其於不起訴處分確定後五年內三犯上開施用第一級毒品犯行，依法即應予以
    論罪科刑，故核被告所為，係犯毒品危害防制條例第十條第一項施用第一級毒品
    罪。被告先後多次施用第一級毒品海洛因之犯行，時間緊接，反覆為之，所犯又
    係同一罪名之罪，顯係基於概括犯意為之，應依連續犯規定論以一罪，並加重其
    刑。至被告多次持有第一級毒品犯行，亦係基於概括之犯意反覆為之，本亦應以
    連續持有論，惟其持有後進而施用，其持有之低度行為均應被施用之高度行為所
    吸收，不另論其持有毒品罪。爰審酌前有煙毒前科（不構成累犯），現因搶奪案
    件執行中，有臺灣高雄地方法院檢察署刑案資料查註紀錄表在卷可稽，素行不佳
    ，其於毒品危害防制條例施行後復因施用毒品，經觀察、勒戒及強制戒治，由檢
    察官為不起訴處分確定後，仍未戒絕毒品，再犯相同之罪，顯見其無戒毒悔改之
    意，有再入監矯治必要，並念其施用毒品乃自戕一己之身體健康，尚未害及他人
    ，且其犯後已坦承犯行，態度良好等一切情狀，量處如主文所示之刑。
據上論斷，應依刑事訴訟法第二百九十九條第一項前段，毒品危害防制條例第十條第
一項、第二十三條第二項，刑法第十一條、第五十六條，判決如主文。
本案經檢察官陳碧霞到庭執行職務。
中      華      民      國    九十二      年      七      月    九    日
                                  臺灣高雄地方法院刑事庭
                                      法  官    涂裕洪
右正本證明與原本無異。
如不服本判決，應於判決送達後十日內，向本院提出上訴狀。
                                      書記官    賴佳慧
中    華    民    國      九十二     年      七     月      十      日
附錄本判決論罪法條：
毒品危害防制條例第十條第一項：
  施用第一級毒品者，處六月以上五年以下有期徒刑。


司法院資訊處製作；財團法人民間司法改革基金會備份。
